臺灣新竹地方法院刑事判決　　　　　　　 95年度訴字第645號
公　訴　人　臺灣新竹地方法院檢察署檢察官
被　　　告　丙○○
　　　　　　　　　　　號(
指定辯護人　許麗美律師
上列被告因偽造文書等案件，檢察官提起公訴（95年度偵字第
3110、4035號）後，聲請改依協商程序而為判決，本院判決如下
：
    主  文
丙○○共同連續行使偽造公文書，足以生損害於公眾及他人，處
有期徒刑壹年貳月，如附表二編號1所示之偽造印章及編號2所示
之偽造印文均沒收。
    事實及理由
一、犯罪事實：
    丙○○明知其未曾在冠億企業社任職，且其所掛名為負責人
    之永康泰科技工程有限公司（下稱永康泰公司）並未曾與德
    峰營造股份有限公司（下稱德峰公司）、文茂建設有限公司
    （下稱文茂公司）簽訂任何工程合約，竟自民國93年6月間
    起至94年11月間止，與子○○（另由檢察官移送併案台灣桃
    園地方法院審理）及辛○○（另行審結）共同基於行使偽造
    公文書、行使偽造私文書、行使偽造特種文書及意圖為自己
    不法所有之概括犯意聯絡，由子○○代為辦理以丙○○個人
    名義或以丙○○所掛名之永康泰公司名義向如附表一所示之
    銀行申請信用貸款、現金卡、房屋貸款、企業貸款，並由辛○○偽造如附表一編號1至4號、6至8號所提出之偽造文件欄
    所示之屬私文書性質之各類所得扣繳暨免扣繳憑單、工程簡
    易承攬合約書、合約明細、工程分包合約書，屬特種文書性
    質之（離）職證明書或員工職務證明書或員工在職證明書，
    暨具有公文書性質之財政部台灣省北區國稅局桃園縣分局、
    新竹市分局綜合所得稅各類所得資料清單後，由子○○連續
    於如附表一所示之申請時間至如附表一所示之銀行申辦如附
    表一所示之信用貸款或現金卡或房屋貸款或企業貸款，足以
    生損害於冠億企業社、李蘭芳、德峰公司、文茂公司、如附
    表一所示之銀行及財政部台灣省北區國稅局桃園縣分局、新
    竹市新竹市分局，如附表一所示之銀行因如附表一所示之不
    實證明文件而均陷於錯誤，誤認丙○○確於冠億企業社工作
    債信良好暨永康泰公司營運狀況良好，而於如附表一所示之
    核准時間各准予核貸如附表一所示之金額或現金卡。
二、證據：
I、被告丙○○於警詢及偵查中之陳述及本院之自白。
II、共犯子○○、辛○○於警詢及偵查中之陳述。
III、被害人新竹國際商業銀行（下稱丁○○○）職員甲○○、慶
    豐商業銀行（下稱慶豐商銀）職員李響俯、台北富邦商業銀
    行（下稱北富銀）職員戊○○、板信商業銀行（下稱板信商
    銀）職員癸○○、國泰世華銀行職員壬○○、安泰商業銀行
    （下稱安泰商銀）職員己○○、中國信託商業銀行（下稱中
    信銀）職員乙○○、台灣中小企業銀行中壢分行（下稱中小
    企銀中壢分行）職員蕭樹強於警詢中之陳述。
Ⅳ、卷附
    (1)丁○○○貸me more申請書、偽造之冠億企業社在（離）
      職證明書、偽造之丙○○93年度各類所得扣繳暨免扣繳憑
      單（年薪927335元）、偽造之財政部台灣省北區國稅局桃
      園縣分局丙○○92年度綜合所得稅各類所得資料清單、財
      政部臺灣省北區國稅局桃園縣分局95年5月17日北區國稅
      桃縣二字第0951012844號函（以上均影本）。
    (2)慶豐商銀貸款申請書、偽造之冠億企業社員工職務證明書
      、偽造之丙○○92年度各類所得扣繳暨免扣繳憑單（年薪
      892080元）、丙○○名片（註明丙○○係冠億企業社廠長
      ）（以上均影本）。
    (3)北富銀「所得金」信用貸款申請書、偽造之冠億企業社員
      工職務證明書、偽造之丙○○92年度各類所得扣繳暨免扣
      繳憑單（年薪892080元）、丙○○名片（註明丙○○係冠
      億企業社廠長）、偽造之財政部台灣省北區國稅局桃園縣
      分局丙○○91年度、92年度綜合所得稅各類所得資料清單
      （以上均影本）。
    (4)板信商銀借款申請書暨客戶基本資料表、偽造之冠億企業
      社員工職務證明書、偽造之丙○○92年度各類所得扣繳暨
      免扣繳憑單（年薪892080元）、丙○○名片（註明丙○○
      係冠億企業社廠長）、偽造之財政部台灣省北區國稅局桃
      園縣分局丙○○92年度綜合所得稅各類所得資料清單（其
      上蓋有偽造之「書記簡曉菁」戮章印文）（以上均影本）
      。
    (5)國泰世華銀行貸款申請暨個人資料表（註明丙○○係冠億
      企業社廠長）。
    (6)安泰商銀信用貸款申請書、偽造之冠億企業社在職證明書
      、偽造之丙○○93年度各類所得扣繳暨免扣繳憑單（年薪
      0000000元）、丙○○名片（註明丙○○係冠億企業社廠
      長）、偽造之財政部台灣省北區國稅局桃園縣分局丙○○
      91 年度、92年度綜合所得稅各類所得資料清單（91年度
      清單其上蓋有偽造之「助理呂宜錚」戮章印文、92年度清
      單蓋有「書記簡曉菁」戮章印文）（以上均影本）。
    (7)中信銀個人信貸申請書、現金卡申請書、偽造之丙○○93
      年度各類所得扣繳暨免扣繳憑單影本（年薪0000000元）
      。
    (8)客戶授信申請書、桃園縣政府營利事業登記證、工程簡易
      承攬合約書（其上蓋有偽造之「德峰營造股份有限公司」
      印文及偽造之德峰營造股份有限公司負責人「凌耀輝」印
      文）、德峰營造股份有限公司合約明細（其上蓋有偽造之
      「德峰營造股份有限公司」印文）、工程分包合約書（其
      上蓋有偽造之「文茂建設有限公司」印文及偽造之文茂建
      設有限公司負責人「羅文在」印文）、偽造之保證人庚○○之93 年度各類所得扣繳暨免扣繳憑單、偽造之保證人
      庚○○之財政部台灣省北區國稅局桃園縣分局92年度、93
      年度綜合所得稅各類所得資料清單（其上蓋有偽造之「財
      政部臺灣省北區國稅局新竹市分局全功能櫃台專用章」印
      文）（以上均影本）。
三、本件經檢察官與被告於審判外達成協商之合意且被告已認罪
    ，其合意內容為：被告願受科刑範圍為有期徒刑1年2月之宣
    告。經查，上開協商合意並無刑事訴訟法第455條之4第1項
    所列情形之一，檢察官聲請改依協商程序而為判決，本院爰
    不經言詞辯論，於協商合意範圍內為協商判決，合予敘明。
四、應適用之法條：刑事訴訟法第455條之4第2項、第455條之8
    ，刑法第216條、第210條、第211條、第212條、第339條第1
    項。
五、如附表二編號1及編號2所示之偽造印章及偽造印文均應依刑
    法第219條之規定宣告沒收。
六、本判決除有刑事訴訟法第455條之4第1項第1款、第2款、第4
    款、第6款、第7款所定情形之一，或違反同條第2項規定者
    外，檢察官與被告均不得上訴。
七、如有前項得上訴之情形，得自收受判決送達之日起10日內，
    向本院提出上訴書狀，上訴於第二審法院。
中　　華　　民　　國　　96　　年　　6 　　月　　11　　日
                  刑事第一庭  法　  官　賴淑敏
以上正本證明與原本無異。
如不服本判決應於收受本判決後十日內向本院提出上訴書狀，其
未敘述上訴理由者，並得於提起上訴後十日內向本院補提理由書
狀 (均須按他造當事人之人數附繕本)「切勿逕送上級法院」。
中　　華　　民　　國　　96　　年　　6 　　月　　11　　日
                              書 記 官  劉亭筠
附表一：編號１I放款銀行名稱、地址：丁○○○桃園個人金融
中心
                      桃園縣桃園市○○路○段301號
II申請項目、金額：信用貸款、16萬元
III申請時間：94年3月23日
Ⅳ核准時間：94年4月25日
Ⅴ所提出之偽造文件：
  (1)偽造之丙○○92年度財政部台灣省北區國稅局桃園縣分局綜
    合所得稅各類所得資料清單
  (2)偽造之冠億企業社在（離）職證明書
  (3)偽造之冠億企業社93年度各類所得扣繳暨免扣繳憑單
編號２
I放款銀行名稱、地址：慶豐商銀桃園分行
                      桃園縣桃園市○○路208號
II申請項目、金額：信用貸款、20萬元
III申請時間：93年6月10日
Ⅳ核准時間：93年6月15日
Ⅴ所提出之偽造文件：
  (1)偽造之冠億企業社員工職務證明書
  (2)偽造之冠億企業社92年度各類所得扣繳暨免扣繳憑單
編號３
I放款銀行名稱、地址：北富銀消費金融部桃竹區中心
                      桃園縣桃園市○○路476號3樓
II申請項目、金額：信用貸款、50萬元
III申請時間：93年6月25日
Ⅳ核准時間：93年6月25日
Ⅴ所提出之偽造文件：
  (1)偽造之丙○○91年度、92年度財政部台灣省北區國稅局桃園
    縣分局綜合所得稅各類所得資料清單
  (2)偽造之冠億企業社員工職務證明書
  (3)偽造之冠億企業社92年度各類所得扣繳暨免扣繳憑單
編號４
I放款銀行名稱、地址：板信商銀桃園分行
                      桃園縣桃園市○○路360號
II申請項目、金額：房屋貸款、412萬元
III申請時間：94年1月6日
Ⅳ核准時間：94年2月1日
Ⅴ所提出之偽造文件：
  (1)偽造之丙○○92年度財政部台灣省北區國稅局桃園縣分局綜
    合所得稅各類所得資料清單（其上蓋有偽造之「書記簡曉菁
    」戮章印文）
  (2)偽造之冠億企業社員工職務證明書
  (3)偽造之冠億企業社92年度各類所得扣繳暨免扣繳憑單
編號５
I放款銀行名稱、地址：國泰世華銀行桃興分行
                      桃園縣桃園市○○路445號
II申請項目、金額：房屋貸款、243萬元
III申請時間：94年1月3日
Ⅳ核准時間：94年2月5日
Ⅴ所提出之偽造文件：無
編號６
I放款銀行名稱、地址：安泰商銀信貸行銷部台南分部
                      台南市○○路52號
II申請項目、金額：信用貸款、20萬元
III申請時間：94年5月4日
Ⅳ核准時間：94年5月9日
Ⅴ所提出之偽造文件：
  (1)偽造之丙○○91年度、92年度財政部台灣省北區國稅局桃園
    縣分局綜合所得稅各類所得資料清單（91年度清單上蓋有偽
    造之「助理呂宜錚」戮章印文、92年度清單上蓋有「書記簡
    曉菁」戮章印文）
  (2)偽造之冠億企業社在職證明書
  (3)偽造之冠億企業社93年度各類所得扣繳暨免扣繳憑單
編號７
I放款銀行名稱、地址：中信銀台北電話推廣科中電話行銷
                      台北市○○路51號9樓
II申請項目、金額（額度）：信用貸款（10萬元）、現金卡（額
                          度8萬元）、
III申請時間：94年5月4日
Ⅳ核准時間：94年5月10日
Ⅴ所提出之偽造文件：
  (1)偽造之冠億企業社93年度各類所得扣繳暨免扣繳憑單
編號８
I放款銀行名稱、地址：中小企銀中壢分行
                      桃園縣中壢市○○路157號
II申請項目、金額：企業貸款、69萬元
III申請時間：94年11月4日
Ⅳ核准時間：94年11月25日
Ⅴ所提出之偽造文件：
  (1)偽造之工程簡易承攬合約書（其上蓋有偽造之「德峰營造股
    份有限公司」印文及偽造之德峰營造股份有限公司負責人「
    凌耀輝」印文）
  (2)偽造之德峰營造股份有限公司合約明細（其上蓋有偽造之「
    德峰營造股份有限公司」印文）
  (3)偽造之工程分包合約書（其上蓋有偽造之「文茂建設有限公
    司」印文及偽造之文茂建設有限公司負責人「羅文在」印文
    ）
  (4)偽造之保證人庚○○之93年度各類所得扣繳暨免扣繳憑單
  (5)偽造之保證人庚○○之財政部台灣省北區國稅局新竹市分局
    92年度、93年度綜合所得稅各類所得資料清單（其上蓋有偽
    造之「財政部臺灣省北區國稅局新竹市分局全功能櫃台專用
    章」印文）
附表二：
編號1
I、偽造之「冠億企業社」印章1枚
II、偽造之「李蘭芳」印章1枚
III、偽造之「助理呂宜錚」戮章1枚
Ⅳ、偽造之「書記簡曉菁」戮章1枚
Ⅴ、偽造之「德峰營造股份有限公司」印傽1枚
Ⅵ、偽造之「凌耀輝」印章1枚
Ⅶ、偽造之「文茂建設有限公司」印章1枚
Ⅷ、偽造之「羅文在」印章1枚
Ⅸ、偽造之「財政部臺灣省北區國稅局新竹市分局全功能櫃台專
    用章」1枚
編號2
I、偽造之丙○○冠億企業社在（離）職證明書（已交付丁○○○）上偽造之「冠億企業社」、「李蘭芳」印文各1枚
II、偽造之冠億企業社員工職務證明書（已交付慶豐商銀）上偽
    造之「冠億企業社」、「李蘭芳」印文各1枚
III、偽造之冠億企業社員工職務證明書（已交付北富銀）上偽造
    之「冠億企業社」、「李蘭芳」印文各1枚
Ⅳ、偽造之丙○○92年度財政部台灣省北區國稅局桃園縣分局綜
    合所得稅各類所得資料清單（已交付板信商銀）上偽造之「
    書記簡曉菁」戮章印文1枚及偽造之冠億企業社員工職務證
    明書（已交付慶豐商銀）上偽造之「冠億企業社」、「李蘭
    芳」印文各1枚
Ⅴ、偽造之丙○○91年度、92年度財政部台灣省北區國稅局桃園
    縣分局綜合所得稅各類所得資料清單（已交付安泰商銀）偽
    造之「助理呂宜錚」戮章印文、「書記簡曉菁」戮章印文各
    1 枚暨偽造之冠億企業社在職證明書（已交付安泰商銀）上
    偽造之「冠億企業社」、「李蘭芳」印文各1枚
Ⅵ、偽造之工程簡易承攬合約書（已交付中小企銀）上偽造之「
    德峰營造股份有限公司」印文及偽造之「凌耀輝」印文各1
    枚、偽造之德峰營造股份有限公司合約明細（已交付中小企
    銀）上偽造之「德峰營造股份有限公司」印文1枚、偽造之
    工程分包合約書（已交付中小企銀）上偽造之「文茂建設有
    限公司」印文及偽造之「羅文在」印文各1枚、偽造之保證
    人庚○○之財政部台灣省北區國稅局新竹市分局92年度、93
    年度綜合所得稅各類所得資料清單（已交付中小企銀）上偽
    造之「財政部臺灣省北區國稅局新竹市分局全功能櫃台專用
    章」印文1枚
